【裁判字號】    97,台上,2345
【裁判日期】    970530
【裁判案由】    違反槍砲彈藥刀械管制條例
【裁判全文】
最高法院刑事判決            九十七年度台上字第二三四五號
上  訴  人  甲○○
選任辯護人  呂翊丞律師
上列上訴人因違反槍砲彈藥刀械管制條例案件，不服台灣高等法
院中華民國九十七年一月二十四日第二審更審判決（九十六年度
上更(二)字第七０五號，起訴案號：台灣桃園地方法院檢察署九十
四年度偵緝字第六七一號、第九七三號），提起上訴，本院判決
如下：
    主  文
上訴駁回。
    理  由
按刑事訴訟法第三百七十七條規定，上訴於第三審法院，非以判
決違背法令為理由，不得為之。是提起第三審上訴，應以原判決
違背法令為理由，係屬法定要件。如果上訴理由書狀並未依據卷
內訴訟資料，具體指摘原判決不適用何種法則或如何適用不當或
所指摘原判決違法情事，顯與法律規定得為第三審上訴理由之違
法情形，不相適合時，均應認其上訴為違背法律上之程式，予以
駁回。本件原判決認定上訴人甲○○有原判決事實欄所載犯行，
係依憑上訴人供承本件扣案之槍枝、零件及工具係其所有，扣案
之設計圖係其所繪製，及證人即同案被告羊月華、證人張仁慶於
警詢、偵查中或第一審之證詞，暨經鑑定結果認具殺傷力之由德
國ＲＯＨＭ廠七二五型口徑九ＭＭ，車通槍管內阻鐵改造之改造
模型槍一支（不含彈匣，槍枝管制編號0000000000號
）及內政部警政署刑事警察局民國九十三年八月五日刑鑑字第０
九三０一五一一三六號槍彈鑑定書、經鑑定結果為行政院內政部
公告管制之槍砲彈藥主要組成零件之土造金屬槍管及內政部警政
署刑事警察局九十四年四月二十五日刑鑑字第０九四００五九八
四一號槍彈鑑定書、內政部九十四年六月二十二日內授警字第０
九四０一００八００號函、原判決附表編號一、二所示之工具及
零件等物等證據，因而撤銷第一審之科刑判決，改判論處上訴人
未經許可製造可發射子彈具有殺傷力之改造手槍罪刑（累犯，有
期徒刑六年）。已敘明所憑之證據及其認定之理由。對於上訴人
矢口否認有何製造手槍及製造、持有手槍主要組成零件之犯行，
所辯：槍枝跟工具是整批一起買來的，槍枝買來就這樣了，伊沒
有車通，沒有改造槍枝。設計圖表是設計燈管座或設計電鍍玩具
槍的圖表，所標示電鍍材料的厚度、密度、濃度，並不是改造槍
枝所用之物云云。何以係卸責之詞，不足採信，亦已依據卷內資
料逐一指駁。從形式上觀察，原判決並無違背法令之情形存在。
上訴意旨略以：證人羊月華於偵查中與審判中之陳述不一致，原
判決依憑不利於上訴人之陳述認定上訴人犯行，違反證據法則；
再原判決對於製造工具之認定過度擴張，以致過度擴張「製造」
之適用範圍，逕自認定上訴人成立製造槍砲犯行，有判決不適用
法則之違法；又原判決以證人羊月華及張仁慶於警詢及偵查中之
證述，而為不利於上訴人之認定，並未於判決中具體說明其符合
傳聞證據例外可信之情形及心證理由，依據前開所述，原審判決
顯然有違證據法則及判決不備理由之違誤云云。經查：按證據之
取捨及證據證明力如何，均屬事實審法院得自由裁量、判斷之職
權，苟其此項裁量、判斷，並不悖乎通常一般之人日常生活經驗
之定則或論理法則，又於判決內論敘其何以作此判斷之心證理由
者，即不得任意指摘其為違法，據為提起第三審上訴之合法理由
。而供述證據前後，雖稍有參差或互相矛盾，事實審法院非不可
本於經驗法則斟酌其他證據作合理之比較定其取捨，從而供述證
據之一部認為真實者予以採取，亦非證據法則所不許。本件原審
既已在判決內說明其就證人羊月華於偵查中與審判中不一致之陳
述，本於調查所得心證定其取捨而為事實判斷之理由，核無違背
證據法則之情形，自屬原審採證認事之職權行使，不容上訴人任
意指摘。次按被告以外之人於偵查中向檢察官所為之陳述，除顯
有不可信之情況者外，得為證據。刑事訴訟法第一百五十九條之
一第二項定有明文。原判決復說明，依證人即承辦本案之桃園縣
政府警察局刑警隊組長張仁慶於偵查中證稱：九十三年七月十三
日我們持搜索票前往搜索，在上訴人隨身攜帶之黑色包包內，查
獲槍管、滑套、彈匣等物，塑膠袋內有一把已完成之改造手槍，
和二把半成品的改造手槍，進入屋內後，在房間裡有查到槍管設
計圖，且部分之設計圖上還粘著設計圖所示的小零件，有附零件
之設計圖，都是放在上訴人隨身攜帶的包包內，未附零件的在化
妝台及小茶几上找到的，現場也有很多改造工具等語。上訴人原
審之辯護人於原審審判期日對於證人張仁慶偵查中之證詞並表示
無意見。上訴人供承扣案之上開工具及槍枝係其所有，扣案之設
計圖係其所繪製等語。而觀諸扣案之設計圖，不僅詳細標明各細
微處之尺寸，更標示施作方式，例如何處應以何尺寸打穿、甚且
在設計圖上貼有樣品，標示以樣本一比一施工，同時亦於旁側加
註數量及單價，上訴人顯有欲以其所繪之設計圖，按圖施工以製
作槍械零件而改造槍械。本件經警查扣如原判決附表所示之改造
手槍成品、半成品、改造工具一批、設計圖表等物，數量非少，
上訴人茍僅係基於好奇而向他人購買槍枝持有之，又何以竟亦購
買大批改造工具及大量的槍枝零件，已與常情有違。況經警於上
開時地查獲時，該等改造工具或槍枝零件或係置於上訴人隨身攜
帶之黑色包包內或係散置於房間桌上、地上、床鋪旁、化妝台等
處，上訴人顯非單純持有上揭槍枝、槍管。上訴人坦承扣案之設
計圖係伊畫的等語，與證人羊月華所證相符；再參諸警方在上訴
人與其女友羊月華同居之住處或上訴人所駕駛之自小客車內，除
查獲槍枝、彈匣、滑套、槍管、撞針結構零件外，並查獲改造槍
枝所用之小砂輪、噴火槍、電子游標卡尺等工具及槍枝機械座之
圖表、退彈溝之圖表，槍械及子彈零件設計圖等，足徵上訴人不
僅繪製槍枝設計圖，且以換裝槍管內之阻鐵方式改造槍枝，並利
用該等工具改造，因認上訴人有改造槍枝之能力及行為等情。經
核與證據法則並無違背。原判決綜合各種相關證據，認定上訴人
有本件犯行，就案內有關證據，本於調查所得心證，分別定其取
捨而為事實上之判斷，均已於理由內詳加說明。並無上訴意旨所
指之違背法令。其餘上訴意旨，無非係對事實審法院採證認事之
職權行使及原審已調查、判決理由已說明之事項，仍執陳詞，徒
憑己見漫事爭執，亦非適法之上訴第三審理由。衡以上述說明，
應認其上訴為違背法律上之程式，予以駁回。
據上論結，應依刑事訴訟法第三百九十五條前段，判決如主文。
中    華    民    國  九十七  年    五    月   三十   日
                      最高法院刑事第六庭
                          審判長法官  洪  清  江
                                法官  韓  金  秀
                                法官  陳  晴  教
                                法官  李  錦  樑
                                法官  陳  東  誥
      本件正本證明與原本無異
                                      書  記  官
中    華    民    國  九十七  年    六    月   十三   日
                                                 H


司法院資訊處製作；財團法人民間司法改革基金會備份。
